【裁判字號】    91,易,3458
【裁判日期】    920227
【裁判案由】    傷害等
【裁判全文】
臺灣板橋地方法院刑事判決                        九十一年度易字第三四五八號
    公  訴  人  臺灣板橋地方法院檢察署檢察官
    被      告  丁○○
右列被告因傷害等案件，經檢察官提起公訴（九十一年度偵字第一一四六二號），本
院判決如左：
    主  文
丁○○連續傷害人之身體，處有期徒刑參月，如易科罰金，以參佰元折算壹日。又以
加害生命之事，恐嚇他人致生危害於安全，處拘役伍拾日，如易科罰金，以參佰元折
算壹日。
被訴毀損部分無罪。
    事  實
一、丁○○於民國九十一年五月十二日夜間，在臺北縣三重市○○○路二巷二四號某
    茶藝館，與真實年籍姓名不詳花名「安安」之小姐發生爭執，「安安」遂帶同丁○○前往臺北縣三重市○○街四三號一樓（起訴書誤載為四一號）丙○○、甲○○共同經營之「清茶館」飲酒，並表示欲向丁○○道歉，到達時，「安安」先向
    甲○○借用廁所，然尚未使用即遭丁○○帶走，二人並在前開「清茶館」前發生
    爭吵，乙○○警員據報到場處理，「安安」與另名年籍不詳之男子見員警前來遂
    離開，乙○○警員見狀即擬搭載丁○○返回住處，然為其所拒，乙○○警員遂要
    求丁○○離開現場，隨後乙○○警員即離開。詎丁○○因認出借廁所之丙○○、
    甲○○坦護「安安」，竟基於傷害之概括犯意，於同日二十二時三十分許，返回
    右述「清茶館」，以手掐住甲○○之頸部，並另萌生恐嚇之犯意，向甲○○嚇稱
    ：「讓你死」等語（起訴書誤載為要掐死你），以加害生命之事恐嚇甲○○，使
    甲○○心生畏懼致生危害於安全，復接續前開傷害之犯意，以口咬甲○○之手、
    腳，並將甲○○壓於地上，以手掐住甲○○頸部，甲○○四歲之女兒見狀即前往
    隔壁四一號呼叫丙○○，丙○○到達四三號立即將丁○○拉開，然無法拉開，丁○○又接續以口咬甲○○之手、腳，致甲○○受有右口角瘀傷約一公分、前額二
    處輕瘀傷各約二乘一公分、右小腿下方挫擦傷、左手肘挫擦傷約二乘一公分、左
    前臂挫傷長約六乘二公分、右前臂二處挫擦傷各約三乘二、三乘一公分、右小腿
    下方外側挫擦傷約三乘二公分（以上三處傷勢起訴書漏載）、右手虎口裂傷長約
    二公分、右小腿外側挫擦傷四乘二公分之傷害，後因丙○○與其拉扯，丁○○又
    承接前開傷害之概括犯意，以口咬丙○○，致丙○○受有右手前臂挫擦傷約四乘
    一公分、左手（起訴書誤載為右手）食指瘀腫之傷害。
二、案經被害人丙○○、甲○○訴由臺北縣政府警察局三重分局移送臺灣板橋地方法
    院檢察署檢察官偵查起訴。
    理  由
壹、有罪部分：
一、經查：
（一）被告丁○○如何傷害告訴人丙○○、甲○○之犯行，業據被告於本院調查時自
      白稱：九十一年五月十二日二十二時三十分許，在臺北縣三重市○○街四三號
      一樓之茶藝館，伊有咬老闆娘甲○○，將老闆娘甲○○按在地上，以手按老闆
      娘甲○○脖子，老闆丙○○拉伊時，因伊手拉著老闆娘甲○○，故咬老闆娘甲○○，後又有咬老闆丙○○等語不諱（詳本院九十一年十二月十九日訊問筆錄
      ），並經告訴人甲○○於警偵訊及本院調查中指述：被告一進入茶藝館，就掐
      住伊脖子，又咬伊手和腳，將伊按在地上，又掐伊脖子，伊現在五歲之小女兒
      即去叫伊先生即丙○○過來，丙○○過來要將被告拉開但拉不開，被告又咬伊
      手和腳，之後丙○○即與被告拉扯倒在地上，被告並咬丙○○，後伊大女兒進
      來，伊叫大女兒報警，被告才逃走等語（詳偵查卷宗第八頁、第三二頁反面、
      本院九十二年一月十四日訊問筆錄），告訴人丙○○於警偵訊及本院調查中指
      述：伊本在臺北縣三重市○○街四一號一樓機車行看電視，伊太太甲○○則在
      隔壁四三號「清茶館」整理東西準備打烊，後伊四歲之小女兒跑過來說甲○○
      被人家壓在地上，叫伊過去看看，伊即趕過來，看到甲○○遭被告壓在地上，
      脖子被掐得喘不過氣來，伊即跟被告拉扯，被告即咬甲○○手、腳，伊與被告
      拉扯，雙方均倒於地上，被告即咬伊，之後被告即跑出去等語甚詳（詳偵查卷
      宗第六頁及其反面、第三三頁、本院九十二年一月十四日訊問筆錄）。而告訴
      人甲○○受有右口角瘀傷約一公分、前額二處輕瘀傷各約二乘一公分、右小腿
      下方挫擦傷、左手肘挫擦傷約二乘一公分、左前臂挫傷長約六乘二公分、右前
      臂二處挫擦傷各約三乘二、三乘一公分、右小腿下方外側挫擦傷約三乘二公分
      、右手虎口裂傷長約二公分、右小腿外側挫擦傷四乘二公分之傷害；告訴人丙○○受有右手前臂挫擦傷約四乘一公分、左手食指瘀腫之傷害，並有臺北縣立
      三重醫院驗傷診斷書二紙附卷可稽（附於偵查卷宗第十頁、第十一頁）。是以
      ，被告確有傷害告訴人丙○○、甲○○之犯行，洵堪認定。至起訴書固認被告
      有將手塞入告訴人甲○○之嘴中云云，雖據告訴人甲○○於偵訊中陳明在卷（
      詳偵查卷宗第三二頁反面），然此為被告所否認（詳本院九十一年十二月十九
      日訊問筆錄），況告訴人甲○○於警訊及本院調查中均未敘及被告有將手塞入
      其嘴中之行為（詳偵查卷宗第八頁、本院九十二年一月十四日訊問筆錄），前
      後互核，告訴人甲○○指述亦有所不符而有所瑕疵，是以，此部分除告訴人甲○○有瑕疵之指述外，別無其他證據足以證明，從而，此部分應屬不能證明，
      附此敘明。
（二）至被告固辯稱：九十一年五月十二日晚上，伊在臺北縣三重市○○○路二巷二
      四號喝花酒，與綽號「安安」之小姐起爭執，警察巡邏經過，伊即叫警察抄該
      家茶藝館，警察並叫「安安」向伊道歉，「安安」即帶伊至三重市○○街四三
      號之「清茶館」，並表示要請伊喝酒向伊道歉，但到了「清茶館」，「安安」
      跟老闆丙○○、老闆娘甲○○說了幾句話即離開，伊要追「安安」，老闆丙○○擋在門口，老闆娘甲○○拉著伊，伊將老闆娘甲○○推開，老闆丙○○即拿
      折疊椅打伊頭部，伊始咬老闆娘甲○○、掐老闆娘甲○○脖子、將老闆娘甲○○按在地上，並咬老闆丙○○云云，然其不惟與其於警訊中供述：「安安」帶
      伊至三重市○○街四三號找老闆丙○○，向老闆丙○○詢問上次在店內喝酒之
      酒錢多少，老闆丙○○表示請客不用算，伊即要求老闆丙○○出具證明，但老
      闆丙○○不肯，並將伊帶入店內毆打云云有所歧異（詳偵查卷宗第四頁）。況
      綽號「安安」之小姐進入前開「清茶館」係向告訴人甲○○借用廁所，尚未使
      用，即遭被告帶走，並據斯時在該「清茶館」泡茶之證人邱日雪、廖一郎、陳
      清雄於本院審理時證述屬實（詳本院九十二年二月二十日審判筆錄），從而，
      被告辯稱：「安安」離開後，伊要追趕，遭告訴人丙○○、甲○○阻擋，伊始
      咬告訴人丙○○、甲○○云云，顯係飾卸之詞，不足採信。再者，被告將「安
      安」帶離「清茶館」後，即與不詳姓名之女子（該不詳姓名之女子係指「安安
      」，此業據被告於本院審理時自承：前開與他人在「清茶館」前發生爭吵之事
      係在與告訴人丙○○、甲○○起爭執之前，且係與「安安」發生爭吵等語在卷
      ）在該「清茶館」前發生爭吵，民眾報警處理，乙○○警員據報前來，該不詳
      姓名女子與另名年籍不詳之男子遂離開，乙○○警員另欲搭載被告返回住處，
      然為被告所拒，乙○○警員遂要求被告離開現場，隨後乙○○警員亦離開現場
      之事實，並據證人乙○○於本院審理時證述綦詳（詳本院九十二年二月二十日
      審判筆錄），綜上互析，則係因被告於九十一年五月十二日夜間，在臺北縣三
      重正義北路二巷二四號某茶藝館，與「安安」發生爭執，「安安」遂帶同被告
      前往臺北縣三重市○○街四三號一樓告訴人丙○○、甲○○共同經營之「清茶
      館」飲酒，並表示欲向被告道歉，到達時，「安安」先向告訴人甲○○借用廁
      所，然尚未使用即遭被告帶走，二人並在前開「清茶館」前發生爭吵，後乙○○警員據報到場處理，「安安」與另名年籍不詳之男子遂離開，乙○○警員擬
      搭載被告返回住處，然為被告所拒，乙○○警員遂要求被告離開現場，詎被告
      因認出借廁所之告訴人丙○○、甲○○坦護「安安」，遂為本案犯行，殆屬無
      疑。
（三）又被告以手掐住告訴人甲○○頸部時，確曾向告訴人甲○○恐嚇稱：讓你死等
      語，亦據被告於警訊中供述無訛（詳偵查卷宗第四頁反面），並經告訴人甲○○於警訊及本院調查中指述甚詳（詳偵查卷宗第八頁、本院九十二年一月十四
      日訊問筆錄），而前開「讓你死」之言詞，客觀上足使一般人心生畏怖，是被
      告前開言詞，顯已達危害告訴人甲○○生命安全之程度，亦復無疑。
（四）此外，復有現場照片二十四幀附卷可稽（附於偵查卷宗第十四頁至第十九頁）
      。綜上，本件事證明確，被告犯行，洵堪認定。
二、核被告咬傷告訴人丙○○、甲○○部分，係犯刑法第二百七十七條第一項之傷害
    罪。其先後傷害告訴人丙○○、甲○○之身體，而侵害該二人之身體法益，時間
    緊接，犯罪構成要件相同，顯係基於概括犯意反覆為之，為連續犯，應依刑法第
    五十六條之規定以一罪論並加重其刑。另其向告訴人甲○○恐嚇稱「讓你死」部
    分，係犯同法第三百零五條之恐嚇危害安全罪。公訴人於所犯法條欄固未敘及被
    告另觸犯刑法第三百零五條之罪，然於犯罪事實欄業已敘明：被告向甲○○稱：
    要掐死你（應係「讓你死」之誤，此業據告訴人甲○○於警訊及本院調查中陳明
    無訛，詳前述）之字樣，是以，被告前開恐嚇犯行，業據起訴，本院自得併予審
    酌，合此說明。再被告所犯上開二罪，犯意各別，罪名互異，應分論併罰。爰審
    酌被告素無前科，有臺灣高等法院檢察署刑案紀錄簡覆表在卷可稽，素行良好，
    惟犯行仍飾詞狡辯，態度不佳，僅因花名「安安」之小姐向告訴人甲○○借用廁
    所，即認告訴人丙○○、甲○○坦護「安安」而為本件犯行，犯罪動機甚為可議
    ，告訴人甲○○所受傷勢非輕，且被告未與告訴人丙○○、甲○○達成和解並賠
    償其二人損失，兼衡被告犯罪之手段、犯罪所生之危害等一切情狀，分別量處如
    主文所示之刑，並分別諭知易科罰金之折算標準，以示懲儆。
貳、無罪部分：
一、公訴意旨另認：被告另基於毀損之故意，將椅子一把摔毀，將櫃台上罐子內食物
    灑落在地，致令不堪用，足生損害於告訴人丙○○、甲○○，因認被告此部分另
    涉犯刑法第三百五十四條之毀損罪云云。
二、按犯罪事實應依證據認定之，無證據不得推定其犯罪事實，又按不能證明被告犯
    罪，應諭知無罪之判決，刑事訴訟法第一百五十四條、第三百零一條第一項前段
    分別定有明文。而所謂證據，係指足以證明被告確有犯罪行為之積極證據而言，
    該項證據須適於為被告犯罪之證明者，始得採為斷罪之資料。
三、訊據被告堅詞否認有何毀損之犯行，並辯稱：不知椅子為何摔毀，亦不知櫃台上
    罐子內食物為何灑落滿地等語。經查：告訴人甲○○於警偵訊中固指述：椅子一
    把遭毀損（詳偵查卷宗第九頁反面、第三三頁反面），然就被告係如何毀損該椅
    子，告訴人丙○○、甲○○均未敘及隻字片語，此觀之告訴人丙○○、甲○○歷
    次之筆錄即可明，從而，前述椅子是否確係被告毀損即有可疑之處，此部分應屬
    不能證明。另告訴人甲○○於警訊中固指述：被告一進入店內即將櫃台上之物品
    掃到地上云云（詳偵查卷宗第八頁），然其嗣於本院調查中即改稱：被告進入店
    內打伊時，伊掙扎，掙扎過程中不知係伊或係被告將櫃台上之罐子弄到地上等語
    （詳本院九十二年一月十四日訊問筆錄），職是，櫃台上罐子內之食物，應係被
    告為前開傷害告訴人甲○○之犯行時，因告訴人甲○○掙扎，被告或告訴人甲○○始不慎將之灑落在地，應屬無疑，是以，櫃台上罐子內之食物自非被告故意毀
    損，當屬無疑。此外，本院復查無其他積極證據足資證明被告有何公訴人所指毀
    損之犯行，應屬不能證明被告犯罪，此部分本院自應諭知無罪之判決。
據上論斷，應依刑事訴訟法第二百九十九條第一項前段、第三百零一條第一項前段，
刑法第五十六條、第二百七十七條第一項、第三百零五條、第四十一條第一項前段，
罰金罰鍰提高標準條例第一條前段、第二條，判決如主文。
本案經檢察官賴惠慈到庭執行職務。
中      華      民      國      九十二      年    二    月    二十七    日
                                  臺灣板橋地方法院刑事第四庭
                                          法  官  游  秀  雯
右正本證明與原本無異。
如不服本判決，應於判決送達後十日內，向本院提出上訴狀。
                                          書記官  張  玉  如
中      華      民      國      九十二      年    三    月      三      日
附錄本案論罪科刑法條全文：
刑法第二百七十七條
傷害人之身體或健康者，處三年以下有期徒刑、拘役或一千元以下罰金。
犯前項之罪因而致人於死者，處無期徒刑或七年以上有期徒刑；致重傷者，處三年以
上十年以下有期徒刑。
刑法第三百零五條
以加害生命、身體、自由、名譽、財產之事，恐嚇他人致生危害於安全者，處二年以
下有期徒刑、拘役或三百元以下罰金。


司法院資訊處製作；財團法人民間司法改革基金會備份。
